

Informatie

Adres

Sloetstraat 1, 6524AR Nijmegen, Nederland

Telefoon

06-46814574

E-mail

Marcfranken93@gmail.com

Geboortedatum / plaats

04-11-1993 Nijmegen

Nationaliteit

Nederlandse

Rijbewijs

В

Vaardigheden

Microsoft Office

Excel, Word, Outlook

Talen

Nederlands Engels

Hobby's

Zwemmen, tennis, films/series, lezen

Marc Franken

Student aan opleiding Finance & Control

Profiel

Mijn naam is Marc Franken. Ik ben 26 jaar en ik studeer momenteel Finance & Control aan de Hogeschool van Arnhem en Nijmegen. Gedurende mijn voorgaande studies merkte ik vaak dat mijn interesse op financieel gebied ligt, vandaar dat ik de logische keuze heb genomen om na een marketing richting toch voor Finance and Control te kiezen. Als persoon ben ik enthousiast en leergierig, ik sta open voor nieuwe ideeën en werkzaamheden en mijn vrienden ervaren mij als betrokken. Het omgaan en communiceren met mensen en collega's gaat mij goed af, ik ben een teamplayer en nieuwe kennismakingen ga ik dan ook niet uit de weg.

Opleiding

ROC Nijmegen, Commercieel medewerker binnendienst

2012 – 2014,

Nijmegen

ROC Nijmegen, Marketing medewerker

2014 - 2016,

♀ Nijmegen

Hogeschool van Arnhem en Nijmegen, Finance and Control

2017 – Heden,

♥ Nijmegen

Stages

Stagiair financiële afdeling, Synprodo

Okt 2019 - Sep 2019,

Wijchen

- Onderzoek omtrent het verbeteren van het Margemanagement;
- Opstellen van een rapportagetool (Excel) voor tijdige signaalfunctie van afwijkingen tussen voor- en nacalculatie.

Stagiair afdeling Control eenheden, Radboud Universiteit

Mrt 2020 - Jun 2020

♥ Nijmegen

Werkervaring

Commissie activiteiten, FS HAN

Apr 2020 - 2020,

♥ Nijmegen

Communicatie commissie/ Introductie commissie/ Activiteiten commissie

TWI/Reachtrucker/orderpicker, Jumbo Distributiecentrum

2014 - Heden,

♥ Nijmegen

Penningmeester, FS HAN

2019 - 2020

♥ Nijmegen

Financiële administratie/ dagelijks bestuur/ factureren